臺灣新竹地方法院刑事判決　　　　　　　　　　　　　九十三年度易字第五三八號
　　公　訴　人　臺灣新竹地方法院檢察署檢察官
　　被　　　告　戊○○　男　四.
右列被告因竊盜案件，經檢察官提起公訴（九十二年度偵字第四三八號、九十三年度
偵字第三八五七號），經本院合議庭裁定進行簡式審判程序，判決如左：
    主      文
戊○○連續攜帶兇器竊盜，處有期徒刑壹年。又攜帶兇器竊盜，累犯，處有期徒刑壹
年。應執行有期徒刑壹年拾月。
    事      實
一、戊○○曾於民國九十一年六月間，在新竹縣竹北市，竊取電纜線未遂，經本院以
    九十一年度易字第八六八號刑事判決判處有期徒刑四月，並於九十二年三月十日
    確定，九十二年五月十六日執行完畢。戊○○不知改進，復意圖為自己不法之所
    有，另行起意，且基於概括之犯意，(1)先於九十一年十二月三十一日晚間十時許
    ，在新竹縣芎林鄉○○街十號前，以自備鑰匙（未扣案），竊取丙○○所管領牌
    照號碼ＨＴＡ─三八八號之重型機車，作為代步工具。(2)其後於九十二年一月十
    日凌晨零時三十分許，攜帶客觀上可作為兇器使用之油壓剪一支，侵入由丁○○
    所管領位於新竹縣竹東鎮員崠里一鄰員崠一號「億瑄砂石場」內，將長約六百五
    十公尺之電纜線分段剪斷後，捆成數捆，加以竊取，隨即逐段剝開電纜線塑膠外
    皮，抽取其內銅線，重二百四十五公斤。戊○○於同日上午十時許，拜託不知情
    之鄰居甲○○將前開銅線載往乙○○所經營位於新竹縣新埔鎮下枋寮六九之十二
    號「典昌企業社」，出售給乙○○（故買贓物部分，另行審結）。戊○○食髓知
    味，(3)於九十二年一月十五日凌晨四時許，再度持油壓剪一支，侵入上揭砂石場
    內，剪取六段電纜線及接頭，尚未運出，即為埋伏警員當場逮捕，並扣得油壓剪
    一支。
二、戊○○另行起意於九十三年一月間、三月間，在臺南縣新營市，竊取廢銅、白鐵
    既遂、自用小貨車未遂，經臺灣臺南地方法院依竊盜罪判處有期徒刑十月，並於
    九十三年六月十日確定。戊○○不知改進，復另行基於意圖為自己不法之所有，
    於九十三年七月二十二日上午六、七時許，在新竹縣竹北市○○○路與福興東路
    口，以客觀上可作為兇器使用之六角扳手一支，竊取己○○所管領牌照號碼ＦＩ
    ─八一二二號之自用小客車，作為代步工具。迨於九十三年七月二十三日下午五
    時許，經警在新竹市○○路○段八十二巷口查獲戊○○正準備開啟該贓車，並扣
    得六角扳手一支。
三、案經新竹縣警察局竹東分局、新竹市警察局第一分局報請臺灣新竹地方法院檢察
    署檢察官偵查起訴。
    理      由
一、認定犯罪事實所憑之證據及其認定之理由：
(一)、本件被告戊○○所涉普通竊盜、加重竊盜犯行，非死刑、無期徒刑、最輕本刑為
    三年以上有期徒刑之罪，或高等法院管轄第一審之案件，被告於本院準備程序進
    行中，就被訴事實為有罪之陳述，經本院合議庭評議結果認合於刑事訴訟法第二
    百七十三條之一第一項之規定，裁定進行簡式審判程序，合先敘明。
(二)、被告戊○○於警局訊問時、檢察官偵查中及本院審理時之自白。
(三)、被害人丙○○、丁○○、己○○於警訊中指訴之失竊情節相符，復有丙○○、丁○○、己○○贓證物品認領保管收據三紙，車輛竊盜、車牌失竊資料個別查詢報
    表─查詢車輛認可資料二紙、羅錦忠之新竹市警察局車輛尋獲電腦輸入單、查獲
    照片分別為十三幀、十幀、扣案之犯罪工具油壓剪、六角扳手各一支等附卷足稽
    。
(四)、綜上，上開補強證據確足資擔保被告任意性自白之真實，而使本院形成被告涉有
    上開普通竊盜、加重竊盜犯行之確信。
二、論罪、科刑與適用之法律：
(一)、按刑法第三百二十一條第一項第三款攜帶兇器竊盜罪所謂之兇器，其種類並無限
    制，凡客觀上足對人之生命、身體、安全構成威脅，具有危險性之器械均屬之，
    此有最高法院七十九年度臺上字第五二五三號判例意旨可資參照。而油壓剪、六
    角扳手均係金屬製品，質硬而客觀上得持以攻擊人身，對人之生命、身體、安全
    構成威脅，為具有相當危險性之器械，揆諸前揭判例意旨，自屬刑法第三百二十
    一條第一項第三款所稱之兇器。
(二)、核被告犯罪事實一(1)所為，係犯刑法第三百二十條第一項之普通竊盜罪、犯罪事
    實一(2)所為，係犯刑法第三百二十一條第一項第三款之攜帶兇器竊盜罪、犯罪事
    實一(3)所為，係犯刑法第三百二十一條第二項、第一項第三款之攜帶兇器竊盜未
    遂罪。犯罪事實二所為，係犯刑法第三百二十一條第一項第三款之攜帶兇器竊盜
    罪。
(三)、又被告就犯罪事實一前後三次普通竊盜、攜帶兇器竊盜、攜帶兇器竊盜未遂犯行
    ，時間緊接，觸犯基本構成要件相同之罪名，顯係基於概括犯意為之，應依連續
    犯規定論以情節較重之攜帶兇器竊盜罪一罪，並依法加重其刑。其犯罪事實一連
    續攜帶兇器竊盜犯行及犯罪事實二攜帶兇器竊盜犯行，雖所犯係構成要件相同之
    罪名，惟二者犯罪時間相距一年半，顯係分別起意，犯意各別，應予分論併罰。
(四)、再被告戊○○曾於九十二年二月十四日因竊盜案件經本院判處有期徒刑四月，並
    於九十二年三月十日確定，九十二年五月十六日執行完畢，此有臺灣新竹地方法
    院檢察署刑案資料查註紀錄表及臺灣高等法院被告全國前案紀錄表等在卷可按，
    其就犯罪事實二之部分於受有期徒刑執行完畢後五年以內再犯本件最重本刑為有
    期徒刑以上之本罪，為累犯，應依刑法第四十七條之規定，加重其刑。
(五)、科刑：
  (1)主刑：審酌被告戊○○正值壯年，不思正途謀生、以己力獲取報酬，或徒手、或
    持客觀上具有危險性，足以對人之身體、生命構成威脅之兇器偷竊他人財物，顯
    不尊重他人財產權益，及其犯罪動機、目的、竊盜次數，並對善良之社會風氣戕
    害甚鉅，被告前已有竊盜不良素行，卻仍一再行竊，所得財物價值，及犯罪後尚
    能坦白承認犯行，並供出行竊地點及所竊財物，態度尚稱良好等一切情狀，分別
    量處如主文所示之刑，並定其應執行刑。
  (2)沒收：至扣案之犯罪工具油壓剪、六角扳手各一支，雖係被告供犯罪所用之物，
    惟被告否認為其所有，亦無其他積極證據證明確係被告所有，爰不為沒收之諭知
    ，附此敘明。
據上論斷，依刑事訴訟法第二百七十三條之一第一項、第二百九十九條第一項前段，
刑法第五十六條、第三百二十一條第一項第三款、第四十七條、第五十一條第五款，
判決如主文。
本案經檢察官陳宏兆到庭執行職務
中　　　華　　　民　　　國　　九十三　　年　　　十　　　月　　二十九　　日
                                    臺灣新竹地方法院刑事第二庭
                                        法  官  林  秋  宜
右正本證明與原本無異。
如不服本判決，應於判決送達後十日內向本院提出上訴狀（應附繕本），上訴於臺灣
高等法院。
                                        書記官  鄭  明  枝
中　　　華　　　民　　　國　　九十三　　年　　　十　　　月　　二十九　　日
附錄本案論罪科刑法條
刑法第三百二十條（普通竊盜罪）
意圖為自己或第三人不法之所有，而竊取他人之動產者，為竊盜罪，處五年以下有期
徒刑、拘役或五百元以下罰金。
刑法第三百二十一條
犯竊盜罪而有左列情形之一者，處六月以上、五年以下有期徒刑：
一  於夜間侵入住宅或有人居住之建築物、船艦或隱匿其內而犯之者。
二  毀越門扇、牆垣或其他安全設備而犯之者。
三  攜帶兇器而犯之者。
四  結夥三人以上而犯之者。
五  乘火災、水災或其他災害之際而犯之者。
六  在車站或埠頭而犯之者。
前項之未遂犯罰之。
